臺灣高等法院刑事判決　　　　　　　　　　　　　九十一年度上易字第二六一八號
　　上　訴　人　臺灣新竹地方法院檢察署檢察官
　　被　　　告　庚○○
　　　　　　　　丙○○
　　　　　　　　　　　　號
　　　　　　　　甲○○
　　　　　　　　乙○○
　　　　　　　　己○○
　　 　　 　　　辛○○
　　　　　　　　戊○○
　　　　　　　　丁○○
　　共　　　同
　　選任辯護人　楊淑珍　律師
　　　　　　　　葉文博　律師
右上訴人因被告違反區域計畫法案件，不服臺灣新竹地方法院八十九年度易字第一三
０五號，中華民國九十一年八月六日第一審判決（起訴案號：臺灣新竹地方法院檢察
署八十八年度偵字第八七三七號、八十九年度偵字第五０六四號），提起上訴，本院
判決如左：
    主  文
上訴駁回。
    事  實
一、緣庚○○、丙○○、甲○○、乙○○、己○○、辛○○、戊○○、丁○○等八人
    係兄弟，庚○○、丙○○、甲○○、乙○○、己○○、辛○○、戊○○等七人，
    於民國七十八年八月二十一日分割繼承其父陳兆吉所有、位於新竹縣關西鎮○○○段小東坑小段二十九地號之土地，除辛○○之持分為一九八０一分之二九０（
    起訴書誤載為一九八一０分之二八五）外，其餘六人之權利範圍均為一九八０一
    （起訴書誤載為一九八一０）分之二八五，即其七人對於上開二十九地號土地之
    持分共僅佔約全部地號土地之十分之一（即一九八０一分之二０００），至於上
    開二十九地號土地其餘一九八０一分之一七八０一之權利範圍（即約十分之九之
    持分部分），於七十四年十二月十六日起，係登記在台灣水泥股份有限公司（下
    稱台泥公司）之員工眷屬陳玉霞（另經檢察官為不起訴處分）名下（此部分二十
    九地號分別共有之部分，陳玉霞又於八十七年四月十五日賣予第三人夏露萍，於
    八十八年一月十九日完成登記）；而丁○○則另先於六十三年十一月二十二日即
    向陳兆吉買受同地段、相距不遠之三十七地號之土地，於同年十二月十九日完成
    登記，為三十七地號土地之所有權人。
二、除上開新竹縣關西鎮○○○段小東坑小段二十九地號土地之一九八０一分之一七
    八０一之權利範圍，係登記在陳玉霞名下外，同段三十三地號、三十四地號、三
    十五地號、三十六地號、三十七之一地號、五十四地號、五十五地號、五十六地
    號、五十七地號等九筆土地（正好位於同段二十九地號與三十七地號間之土地）
    ，亦登記在陳玉霞名下，該九筆土地曾經新竹縣政府核准由台泥公司，於六十六
    年八月一日至六十九年七月三十一日以機械開採土石在案，惟台泥公司於六十九
    年七月三十一日開挖期限屆至時，即任上開九筆土地之紅土裸露，並未恢復土地
    原狀，直至八十五年間經新竹縣政府要求後始進行覆植，然因該處土壤貧瘠，覆
    植之成效不彰。丁○○明知其所有之三十七地號土地，業經新竹縣政府於七十七
    年間編訂為山坡地保育區農牧用地，不得為農牧以外之使用，且三十七地號土地
    並非經過新竹縣政府核准台泥公司開挖之土石區，竟企圖利用三十七地號土地與
    上開九筆土地相連，上述九筆土地經台泥公司開挖過、地貌已呈嚴重凹陷、與未
    經開挖之鄰近土地高度差距將近二層樓高之機會，且又因上開土地均為紅土，土
    壤貧瘠，農作物難以生長，所種植之茶樹亦非良品，難與市面上的茶葉競爭，其
    為能賺取利益，竟於八十六間起同意包商李貴雄繼續在三十七地號土地上開挖土
    石，所挖走之土石面積約有一萬零五百三十公頃，使三十七地號土地亦成為低於
    相鄰土地約有一、二層樓之窪地後，供做廢棄土場之用，並在二十九地號屬於陳
    玉霞持分之土地部分回填廢棄之磚瓦石塊，作為載運廢棄土車輛通往三十七地號
    傾倒之道路，違反編訂使用管制之規定。嗣經新竹縣政府於八十九年六月十五日
    ，以八九府地用字第七四六七七號函通知丁○○，命其於文到十日內繳納罰鍰並
    變更恢復土地使用，惟丁○○收受通知後並未遵守，再經新竹縣政府於同年八月
    十八日，再以八九府地用字第一二００六五號函通知丁○○，再命其於文到十日
    內繳納罰鍰並變更恢復土地使用，惟其於收受通知後，期限屆至仍未遵期改善。
三、案經新竹縣政府函送臺灣新竹地方法院檢察署檢察官偵查起訴。
    理  由
壹、有罪部分
一、訊據被告丁○○，固坦承其所有之三十七地號土地同意包商李貴雄開挖，並亦坦
    承有收到新竹縣政府通知恢復原狀之通知，惟矢口否認有違反區域計畫法之行為
    ，辯稱：三十七地號土地我父親在六、七十年間，就提供給台泥公司挖土，後來
    李貴雄找我要繼續挖，我本來不同意，但他說我父親已收他的錢了，所以我才同
    意，後來收到縣政府的通知我以為沒什麼，不知道這麼嚴重，但目前我都已經慢
    慢地恢復原狀了云云。
二、經查：
  (一)上開新竹縣關西鎮○○○段小東坑小段三十七地號土地之所有權人為被告丁○○
    ，其係於六十三年十一月二十二日因買賣而取得，並於同年十二月十九日登記完
    成，而上開三十七地號土地，於七十七年八月三十一日經編定使用種類為山坡地
    保育區農牧用地乙情，有新竹縣竹北地政事務所於八十九年四月二十七日以（八
    九）北地所一柯字第二二三三號函所附之上開地號土地之土地登記簿謄本附於八
    十八年度偵字第八七三七號偵查卷第一一六、一一七頁可憑。
  (二)上開新竹縣關西鎮○○○段小東坑小段三十七地號土地並非台泥公司經新竹縣政
    府核准以機械開採之紅土區域，亦有新竹縣政府於六十六年九月七日所核發之６
    ６、９、７府建水准字第００一號新竹縣採取土石許可證一紙附於上開八十八年
    度偵字第八七三七號偵查卷第八七頁可按。依上開許可證之記載，台泥公司被核
    准採取土石之時間僅在六十六年八月一日至六十九年七月三十一日止共三年之時
    間，採取之區域係限定在上開地段之三十三、三十四、三十五、三十六、三十七
    之一、五十四、五十五、五十六、五十七地號等九筆土地之範圍，業據證人即台
    泥公司總務人員曾德明證述在卷，並有上開採取土石許可證在卷為佐，並經檢察
    官向新竹縣政府調取七十四年與八十二年時，此二年之航照圖相比照，三十七地
    號土地於當時係未經開採之茶園，有航照圖二份在卷可參，故被告丁○○辯稱三
    十七地號已被台泥公司挖過等情，顯與事實相悖，不足採信。
  (三)再者，上開新竹縣關西鎮○○○段小東坑小段三十七地號土地確曾經人雇工於八
    十六年十月二十二日時，在其上開採土石之情形，適為新竹縣政府之農業局與新
    竹縣稅捐處人員經民眾檢舉後會同至現場會勘時所發現，當時拍攝照片時，三十
    七地號土地上正有挖土機、卡車在進行開採，依該照片所示之情形，及檢察官三
    次及原審分別到三十七地號現場履勘，該地三十七地號土地被開挖之面積達一０
    五三０公頃，開挖深度之深、廣度之闊，顯非為一般整地之情形，此有會勘紀錄
    、檢舉書、照片、新竹縣政府八十九年六月五日八九府地用字第六六八九九號函
    暨檢送之三十七地號開挖成黃土區之面積及位置圖二份（置於證物袋內）、檢察
    官於八十九年四月十四日、同年六月十三日、同年九月五日至現場履勘之履勘現
    場筆錄三份、履勘現場照片及原審於九十年十一月二十一日至現場勘驗製作之勘
    驗筆錄及現場照片等分別八十八年度偵字第八七三七號偵查卷第八至十一、二二
    五、六六至七三、二三三、二五一之一頁及原審卷內可憑。是以，被告丁○○本
    人或同意他人開挖三十七地號土地之時間，至少係八十六年間，亦可確認。又依
    上開照片所示，三十七地號土地上有傾倒數部卡車數量之廢棄泥土之事實，況被
    告丁○○曾於八十八年一月十一日，因未經主管機關核准任意雇人傾到堆置廢棄
    土在三十七地號上而為警查獲，並經新竹縣關西鎮公所舉發違反廢棄物處理法第
    十五條，而處以罰鍰新台幣一萬二千元，被告丁○○並於翌日向新竹縣關西鎮公
    所繳納罰鍰，此有新竹縣關西鎮公所違反廢棄物處理法案件通知單、繳納罰鍰收
    據各一紙附於八十九年度偵字第五０六四號偵查卷第一０一之一、一０二頁可據
    ，可證被告丁○○應確有開挖三十七地號土地而故意違反區域計劃法所為之土地
    使用管制規定。
  (四)新竹縣政府於八十九年六月十五日，以八九府地用字第七四六七七號函通知被告
    丁○○，命其於文到十日內繳納罰鍰並變更恢復三十七地號土地使用，惟被告丁○○收受通知後並未遵守，再經新竹縣政府於同年八月十八日，再以八九府地用
    字第一二００六五號函通知被告丁○○，再命其於文到十日內繳納罰鍰並變更恢
    復三十七地號土地使用，惟其於收受通知後期限屆至仍未遵期改善乙情，有上開
    函文二份及送達回執二紙等附於八十九年度偵字第五０六四號偵查卷第三至九頁
    可稽。
    綜上所述，被告丁○○明知其所有之上開三十七地號土地為山坡地保育區農牧用
    地，竟雇工開挖而故意違犯區域計劃法，又於收受二次通知後拒不恢復原狀之犯
    行之事證已臻明確，其犯行堪以認定，應予依法論科。
二、核被告丁○○所為，係違反區域計畫法第十五條第一項之管制使用規定，經新竹
    縣政府依同法第二十一條之規定處以罰鍰並命恢復原狀後，仍不繳納並拒不恢復
    原狀，應依同法第二十二條之規定處斷。原審適用區域計畫法第二十二條，刑法
    第十一條前段、第四十一條第一項，罰金罰鍰提高標準條例第二條，審酌被告縱
    容他人在其土地上開挖，破壞國土保育，對生存環境之危害至深且鉅，影響屬於
    全體國民圖生存之土地資源，於犯罪後更將開挖違法之責任，委諸於七十八年間
    已去世之父親及先前業主台泥公司，惟被告已陸續在偵、審過程中，將三十七地
    號恢復土地之農牧使用狀況，有新竹縣關西鎮公所九十一年二月二十七日九一關
    鎮農字第一八八二號函附之新竹縣政府農業局農務與水保課、關西鎮公所等單位
    於九十年八月六日至上開三十七地號會勘時，水保單位認：植生覆蓋，尚符規定
    ，農務單位認：尚符合農業使用，惟請加強常態性作物經營管理等之會勘記錄一
    份附於原審卷內可參等一切情狀，量處拘役三十日，並說明被告丁○○行為後，
    刑法第四十一條雖於九十年一月間修正生效，經比較新舊法，修正前、後對被告
    並無影響，是依修正後之刑法第四十一條第一項之規定，併對被告諭知易科罰金
    之折算標準，經核認事用法並無不合，量刑業已審酌被告所有犯罪情狀，並無明
    顯失出，檢察官此部分上訴意旨以原判決量刑過輕，無法嚇阻此類危害環境甚鉅
    犯行云云，核無理由，檢察官此部分上訴應予駁回。
貳、無罪部分
一、公訴意旨略以：被告庚○○、丙○○、甲○○、乙○○、己○○、辛○○、戊○○、丁○○等八人係兄弟，民國七十八年八月二十一日，被告庚○○、丙○○、
    甲○○、乙○○、己○○、辛○○、戊○○等七人分割繼承其父所有位於新竹縣
    關西鎮○○○段小東坑小段二十九地號之土地，每人之權利範圍均為一九八一０
    分之二八五，於八十八年十二月前，為庚○○、丙○○、甲○○、乙○○、己○○、辛○○、戊○○七人所共同使用，而同地段三十三地號、三十四地號、三十
    五地號、三十六地號、三十七之一地號、五十四地號、五十五地號、五十六地號
    、五十七地號九筆土地，則係位於同地段二十九地號、三十七地號間，而登記在
    台泥公司員工眷屬陳玉霞名下，該九筆土地曾經新竹縣政府核准由台灣水泥公司
    於六十六年八月一日至六十九年七月三十一日以機械開採土石，被告庚○○、丙○○、甲○○、乙○○、己○○、辛○○、戊○○等七人，均明知所有之二十九
    地號土地，業經新竹縣政府於七十七年間編訂為山坡地保育區農牧用地，不得為
    農牧以外之使用，竟企圖利用該區上述九筆土地，經台泥公司開挖過之機會，與
    被告丁○○共同基於意圖謀取不法利益，於八十六間起，僱工開挖該地段三十七
    地號土地，挖走該地號之土石面積有一０五三０公頃，使成為低於相鄰土地有一
    、二層樓之窪地後，以供做廢棄土場之用，並在二十九地號回填廢棄之磚瓦石塊
    ，作為載運廢棄土車輛通往第三十七地號傾倒之道路，違反編訂使用管制之規定
    。嗣於八十七年一月十二日，經新竹縣政府以八七府地用字第五九五一號函，通
    知被告庚○○、丙○○、甲○○、乙○○、己○○、辛○○、戊○○等七人於函
    文到十日內恢復原狀，均拒不遵從，因認被告庚○○、丙○○、甲○○、乙○○
    、己○○、辛○○、戊○○等七人均亦涉嫌違反區域計畫第十五條第一項之管制
    使用規定，經新竹縣政府依同法第二十一條之規定處以罰鍰並命恢復原狀後，仍
    不繳納並拒不恢復原狀，犯同法第二十二條之規定之罪嫌。
二、按犯罪事實應依證據認定之，無證據不得推定其犯罪事實。又不能證明被告犯罪
    者，應諭知無罪之判決，刑事訴訟法第一百五十四條、第三百零一條第一項定有
    明文。
三、公訴人認被告庚○○、丙○○、甲○○、乙○○、己○○、辛○○、戊○○等七
    人涉犯上開犯行，無非以：同段二十九地號上有堆置廢棄之磚瓦石塊，其目的在
    作為載運費棄土之卡車通往另被告丁○○所有之三十七地號之通路使用，並在通
    路之出入口處設置鐵鍊、鐵欄杆，業經八十九年一月十二日至現場履勘屬實，有
    履勘現場筆錄及現場圖、照片在卷可按，而該二十九地號之土地，於八十九年前
    ，乃被告庚○○、丙○○、甲○○、乙○○、己○○、辛○○、戊○○等七人所
    共同使用，亦據被告庚○○等七人供述在卷，以該二十九地號堆至廢棄磚瓦石塊
    ，作為通往三十七地號之道路，顯然被告庚○○等七人與另被告即其等之兄弟丁○○間，對於右開違反區域計劃法之犯罪事實，事前有犯意聯絡等語，為其論據
    。
四、訊據被告庚○○、丙○○、甲○○、乙○○、己○○、辛○○、戊○○等七人，
    固坦承在新竹縣關西鎮○○○段小東坑小段二十九地號土地上有一條通道可通往
    不相鄰之三十七地號，且該條通道在由馬路進去之入口處設有鐵鍊及鐵欄杆等設
    施，惟均堅詞否認有何違反區域計畫法之行為，均辯稱：我們兄弟七人繼承父親
    在二十九地號的一九八０一分之二０００之持分，也就是與二十九地號另地主陳
    玉霞或夏露萍所約定分管之二十九地號中Ｌ型的土地後，一直維持原本種植茶樹
    的狀態，我們根本沒有開挖二十九地號Ｌ型部分，不屬於Ｌ型的二十九地號土地
    現在是夏露萍所有，我們也沒有動過，也未讓人在不屬於Ｌ型的二十九地號土地
    上堆置廢棄的磚瓦石塊，Ｌ型部分除有與夏露萍簽的分管契約外，在更早以前，
    台泥有立下「台泥」字樣的界樁三個，其中一個在馬路拓寬時被挖掉了，目前界
    樁只剩二個，但仍可證明我們的持分是以界樁為界的Ｌ型部分，因為登記持分十
    分之一的Ｌ型部分，就是靠近我們另外共有的二十九之九地號土地。另外，夏露
    萍買二十九地號的其他持分後，也有另外請曾盛琳管理她的土地，而通道上的鐵
    鍊及鐵欄杆等設備不是我們架設的，是夏露萍設置的，她有給丁○○鑰匙，讓他
    可以出入三十七地號，鐵鍊及鐵欄杆與我們沒有關係等語。
五、經查：
  (一)上開新竹縣關西鎮○○○段小東坑小段二十九地號土地權利範圍之一九八０一分
    之二０００原為陳兆吉所有，後因繼承分割於七十八年八月二十一日起，除被告
    辛○○取得上開二十九地號土地之持分一九八０一分之二九０（起訴書誤載為一
    九八一０分之二八五）外，其餘被告庚○○、丙○○、甲○○、乙○○、己○○
    、戊○○等六人之權利範圍均為一九八０一（起訴書誤載為一九八一０）分之二
    八五，即其七人對於上開二十九地號土地之持分共僅佔約全部地號土地之十分之
    一（即一九八０一分之二０００），又上開二十九地號土地，於七十七年八月三
    十一日經編定使用種類為山坡地保育區農牧用地等事實，有新竹縣竹北地政事務
    所八十九年一月十二日（八九）北地所二宏字第０一二三號函附之上開二十九地
    號之土地登記謄本一份、八十九年四月二十七日以（八九）北地所一柯字第二二
    三三號函所附之上開地號土地之土地登記簿謄本附於八十八年度偵字第八七三七
    號偵查卷第四五至四八頁及第九八至一０三頁可憑。依上開土地登記謄本之記載
    ，新竹縣關西鎮○○○段小東坑小段二十九地號土地另持分為一九八０一分之一
    七八０一之所有權人原為陳玉霞，後於八十七年四月十五日賣予夏露萍，並於八
    十八年一月十九日完成登記，亦經證人夏露萍於原審調查時證述在卷（見原審卷
    第一一一及一一二頁），是以，二十九地號土地為被告庚○○、丙○○、甲○○
    、乙○○、己○○、辛○○、戊○○等與證人夏露萍等八人所分別共有，惟證人
    夏露萍所有之持分約十分之九，被告庚○○、丙○○、甲○○、乙○○、己○○
    、辛○○、戊○○等七人所有部分共僅約十分之一。
  (二)次查，有關二十九地號開挖及其買受時之情形，證人夏露萍於原審結證稱：當時
    我為了要開發其他的地作工業區，所以一起買這塊地，目前還在申請中，我買這
    塊二十九地號的土地時，前手已與被告一同持有，我有再與被告依台泥以前與他
    們立的分管契約再立一次，被告持有的部分就是附圖中紅色的Ｌ型部分，我不是
    單買二十九地號，二十九地號買來時就與旁邊的土地約有三米的有高低落差，是
    被台泥挖掉的，我買的就是台泥挖的地方，因為山坡地不能垂直挖，所以都成波
    狀地形，我買來以後從來沒有測量過，我也沒有立界樁，我根本不知道陳家的地
    是哪一部分，因為我怕其他人會在我的土地上亂倒垃圾，我就請曾盛琳管裡，並
    且在土地上一條二十米道路的路口處設有簡單的欄杆，鐵欄杆上還有加鎖，因為
    丁○○的地在台泥的後方，他要進去，一定要經過這裡，所以我有給他鑰匙，但
    是其他的事我都不知道。我買這塊地很久以後，陳家人才知道我買等語（見原審
    卷第一一一頁至一一三頁）。另證人即夏露萍所雇請為其管理上開二十九地號土
    地之管理人曾盛琳於原審亦證稱：是夏露萍請我去管理，他打算把土地做何種使
    用我並不清楚，我的工作是不要讓人在土地上打獵及傾倒廢棄物，他的土地共約
    有五、六公頃大，我從八十七年初開始管理，土地是完全閒置在那裡，當時老闆
    有指界給我範圍，但實際多少我不知道，我管理期間，土地會有零星的人去打獵
    或砍樹，我看到就會把他們驅離，因為這些地在我去之前就被開挖成低地，以前
    有人會去偷倒垃圾，那地方以前是高爾夫球場的上方，沒有開發的土地，只有一
    條三、四米的產業道路，八十七年十一月左右，我請包商設置一個鐵鍊，道路進
    去三十公尺處是一個寬約三公尺的大柵欄，旁邊約留有一公尺給行人走的路，柵
    欄的目的是阻止車輛進入及防止不明人士晚上偷倒廢棄物。夏露萍買來土地以後
    台泥就沒有再開挖，我只知道二十九地號有一小塊地是給陳家的，但陳家與台泥
    怎麼分的我不知道，原則上我是以設的柵欄進去的土地由我管理，我管理的地與
    旁邊的地確實有落差，我平常沒上去高的地方，因為那不是我管理的，比較高的
    那些地是在種茶等語（見原審卷第八十頁至八三頁）。故依證人夏露萍之所言，
    在其八十七年向前手買受二十九地號不屬於Ｌ型持分之部分時，其所買受之部分
    已經台泥公司開挖在案，而二十九地號上可供卡車通行道路上的鐵鍊及鐵欄杆等
    係由證人夏露萍僱用之證人曾盛琳為防止不明人士在證人夏露萍所有之土地上任
    意傾倒垃圾等所設置，並非如公訴人所言係由被告庚○○、丙○○、甲○○、乙○○、己○○、辛○○、戊○○等七人在其等所有之二十九地號土地上所興建，
    公訴人就此尚有誤會。
  (三)再查，被告庚○○、丙○○、甲○○、乙○○、己○○、辛○○、戊○○等七人
    所提出之分管契約書正本，經證人夏露萍於原審當庭確認為其所簽立者無誤，而
    上開契約書所附之附圖中，二十九地號Ｌ型部分（即與二十九之九地號相連部分
    ）經標示為紅色，其餘二十九地號不屬於Ｌ型部分之土地，經標示為綠色，依上
    開分管契約之記載，紅色部分（即Ｌ型部分土地）由被告庚○○、丙○○、甲○○、乙○○、己○○、辛○○、戊○○等七人分管，綠色部分則由證人夏露萍所
    分管，有上開分管契約書影本一份在卷可憑（見原審卷第二四０頁），且經原審
    會同被告庚○○、丙○○、甲○○、乙○○、己○○、辛○○、戊○○與證人夏
    露萍等一同到現場履勘，發現上開由被告庚○○、丙○○、甲○○、乙○○、己○○、辛○○、戊○○等七人所分管之二十九地部Ｌ型部分土地，在與非Ｌ型部
    土地交界處，確實有二塊其上刻有「台泥」字樣的石碑界樁，有現場照片附於原
    審卷內可參，且Ｌ型部分土地上種植茶樹，與被告等人所供相合，Ｌ型部分土地
    高度亦確實比二十九地號非Ｌ型部分之紅色土地高出有二、三層樓高的落差，肉
    眼可判斷Ｌ型部分土地應確實未被開挖過，製有勘驗筆錄及現場照片等在卷可憑
    （見原審卷第一百四十頁至一五四頁）。
  (四)又查，雖然證人曾德明否認台泥公司曾開挖過上開二十九地號土地，而右揭新竹
    縣政府所核發予台泥公司的開挖許可證上亦無二十九地號土地，然在台泥公司與
    案外人陳玉霞於七十四年十二月所立之協議書上，已清楚載明：台泥公司委託陳
    玉霞以其名義買受新竹縣關西鎮○○○段小東坑小段二十九地號等土地之目的係
    為供應泥土及其他用途，有協議書一份附於八十八年度偵字第八七三七號偵查卷
    第七十八頁可據，且上開二十九地號與其餘相鄰、亦被開挖後呈低地之同段三十
    三地號、三十四地號、三十五地號、三十六地號、三十七之一地號、五十四地號
    、五十五地號、五十六地號、五十七地號等土地在外觀上連成一區，應係同一人
    開挖所為，亦有現場照片附於偵查卷及原審卷內為佐。
六、綜上所述，被告庚○○、丙○○、甲○○、乙○○、己○○、辛○○、戊○○等
    七人未有何公訴意旨所指之在通路之出入口處設置鐵鍊、鐵欄杆，及以上開二十
    九地號土地堆至廢棄磚瓦石塊，作為通往三十七地號之道路等違反區域計劃法之
    犯罪事實，尚不能證明被告庚○○、丙○○、甲○○、乙○○、己○○、辛○○
    、戊○○等七人犯罪，此外，復查無其他積極證據足資認定被告庚○○、丙○○
    、甲○○、乙○○、己○○、辛○○、戊○○等七人有公訴人所指之違反區域計
    劃法之犯行，原審對被告庚○○、丙○○、甲○○、乙○○、己○○、辛○○、
    戊○○等七人均為無罪之諭知，經核並無不合。公訴人此部分上訴意旨仍以被告
    庚○○、丙○○、甲○○、乙○○、己○○、辛○○、戊○○與同案被告丁○○
    係親兄弟且同為繼承其父而成為二十九號地號土地之共同所有人，顯有犯意聯絡
    及行為分擔，認與丁○○係為共犯云云，非有理由，此部分上訴亦應予駁回。
據上論斷，應依刑事訴訟法第三百六十八條，判決如主文。
本案經檢察官王安明到庭執行職務。
中　　　華　　　民　　　國　　九十三　　年　　　七　　　月　　 十五 　　日
                        臺灣高等法院刑事第七庭
                            審判長法  官  吳　啟　民
                                  法  官  林　瑞　斌
                                  法  官  蘇　隆　惠
右正本證明與原本無異。
不得上訴。
                                  書記官  李  信  穎
中　　　華　　　民　　　國　　九十三　　年　　　七　　　月　　 十五 　　日
附錄：本案論罪科刑法條全文
區域計畫法第二十二條
違反前條規定不依限變更土地使用或拆除建築物恢復土地原狀者，除依行政執行法辦
理外，並得處六個月以下有期徒刑或拘役。
